臺灣基隆地方法院民事裁定　　　　　　100年度小上字第14號
上　訴　人　楊秀真
被　上訴人　林建發
上列當事人間請求損害賠償事件，上訴人對於中華民國100 年6
月7 日本院基隆簡易庭100 年度基小字第601 號第一審判決提起
上訴，本院第二審合議庭裁定如下：
    主  文
上訴駁回。
第二審訴訟費用新臺幣壹仟伍佰元由上訴人負擔。
    理  由
一、按對於小額程序之第一審裁判上訴，非以其違背法令為理由
    ，不得為之；至其上訴狀應記載上訴理由，表明下列各款事
    項：一、原判決所違背之法令及其具體內容。二、依訴訟資
    料可認為原判決有違背法令之具體事實，民事訴訟法第436
    條之24第2 項、第436 條之25條分別定有明文。又依同法第
    436 條之32第2 項準用第468 條及第469 條第1 款至第5 款
    規定，判決不適用法規或適用不當者，為違背法令，其中判
    決有同法第469 條第1 款至第5 款所列各款情形之一者，為
    當然違背法令。是當事人於小額訴訟程序提起上訴，如依民
    事訴訟法第468 條規定，以第一審判決有不適用法規或適用
    法規不當為理由時，其上訴狀或理由書應有具體之指摘，並
    揭示該法規之條項或其內容，若係成文法以外之法則，應揭
    示該法則之旨趣。倘為司法院解釋、或最高法院之判例，則
    應揭示該判解之字號或其內容；如以民事訴訟法第469 條第
    1 款至第5 款所列各款情形為理由時，其上訴狀或理由書，
    應揭示合於該條款之事實。又，若當事人以原審判決違背經
    驗法則、證據法則為理由，提起上訴者，其上訴狀或其理由
    書應有具體之指摘，並揭示該經驗法則、證據法則，上訴狀
    或理由書如未依上述方式表明，或其所表明者顯與上開法條
    規定不合時，即難認為已合法表明上訴理由，其上訴自非合
    法，最高法院26年度鄂上字第236 號、71年台上字第314 號
    及71年台上字第480號判例可資參照。
二、本件上訴意旨略以：被上訴人意圖曲解住戶對上訴人觀感，
    其公然悔辱及未經上訴人同意張貼公告之行為造成住戶對上
    訴人反感之蝴蝶效應，此有其他住戶於98年度他字第330 號
    訊問筆錄之陳述、附件之錄音帶及譯文可證，而被上訴人在
    答辯狀中仍未覺其所言嘴巴很大等言詞僅係口頭禪，且未以
    和平方式處理並道歉，未顧及上訴人感受而為所欲為毫不通
    人情，被上訴人之污名化行為，顯已貶損上訴人之形象及名
    譽，已屬最高法院90年度台上字第646 號判例所指以言詞或
    文字之方式達使人難堪之目的。而張貼之公告應得上訴人同
    意，而非未經上訴人同意即將訴訟上內容公開，原審若不以
    上訴人主觀感受為準，亦應就社會一般人的評價客觀判斷，
    落實證人客觀評價，故原審判決顯有理由自相矛盾、違背經
    驗法則，爰上訴請求廢棄原判決云云。
三、上訴人提起上訴所據上述之理由，無非係以被上訴人所言嘴
    巴很大及未經上訴人同意張貼公告之行為，是否對上訴人構
    成名譽損害等原審取捨證據、認定事實之職權行使所論斷內
    容，指上訴人指摘原審判斷不當，泛言原審違背經驗法則，
    而非表明該判決所違背之法令及其具體內容，暨依訴訟資料
    合於該違背法令之具體事實，揆諸前揭說明，自不得謂上訴
    人已合法表明上訴理由，參諸首開說明，自不得謂已合法表
    明上訴理由，從而本件上訴難認為合法，應予駁回。
四、末按小額事件第一審法院為訴訟費用之裁判時，應確定其費
    用額，此項規定並為小額事件之上訴程序所準用，民事訴訟
    法第436 條之19第1 項、第436 條之32第1 項分別定有明文
    ，爰確定本件訴訟費用額如主文第2 項所示。
五、依民事訴訟法第436 條之32第2 項、第444 條第1 項前段、
    第471 條第1 項、第95條、第78條，裁定如主文。
中    華    民    國   100    年    8     月    10    日
                  民事庭審判長法  官  蔡聰明
                              法  官  陳湘琳
                              法  官  周霙蘭
以上正本係照原本作成。
本件裁定不得抗告。
中    華    民    國  100     年    8     月    10    日
                              書記官  黃筱雯